【裁判字號】    97,消債抗,19
【裁判日期】    971006
【裁判案由】    更生事件
【裁判全文】
臺灣板橋地方法院民事裁定            97年度消債抗字第19號
抗  告  人  甲○○
上列抗告人因消費者債務清理條例聲請更生事件，對於中華民國
97年6 月4 日本院97年度消債更字第140 號裁定提起抗告，本院
裁定如下：
    主    文
抗告駁回。
抗告程序費用新臺幣壹仟元由抗告人負擔。
    理    由
一、本件抗告意旨略以：抗告人於民國96年10月遭原公司資遣，
    而至97年4 月止，仍可依約繳納協商之還款金額原因，為抗
    告人每月基本開銷約為新臺幣（下同）5 萬元（含協商金額
    23 ,097 元、汽車貸款12,146元及生活費），而96年11、12
    月全依靠資遣費繳納協商之還款金額，惟抗告人曾於94年6
    月駕車發生車禍，當時車輛因維修不全，故於96年12月另支
    出維修費近4 萬元。因此，抗告人之資金業已於96年12月底
    耗盡，抗告人遂於97年1 月開始領取失業補助金26,340元，
    並向最大債權銀行申請2 個月的暫緩繳納，惟因汽車貸款無
    法緩繳及遇上農曆過年，故抗告人向民間友人借款繳納上開
    協商還款金額，並賤賣收藏物品以維持生活，97年4 月8 日
    並親至安泰銀行請求再次協商遭拒，故抗告人於97年4 月毀
    諾，係因不可歸責於己之事由，致履行顯有重大困難，爰提
    起抗告，並聲明：原裁定廢棄，本件更生聲請請准予續行等
    語。
二、按債務人對於金融機構因消費借貸、自用住宅借款、信用卡
    或現金卡契約而負債務，在聲請更生或清算前，應提出債權
    人清冊，以書面向最大債權金融機構請求協商債務清償方案
    並表明共同協商之意旨，消費者債務清理條例第151 條第1
    項定有明文。次按債務人與金融機構協商成立者，不得聲請
    更生或清算，但因不可歸責於己之事由，致履行顯有重大困
    難者，不在此限；本條例施行前，債務人依金融主管機關協
    調成立之中華民國銀行公會會員辦理消費金融案件無擔保債
    務協商機制與金融機構成立之協商，準用前項之規定，消費
    者債務清理條例第151 條第5 項、第6 項亦分別有明文可參
    。又聲請更生或清算不合程式或不備其他要件者，法院應以
    裁定駁回之，但其情形可以補正者，法院應定期間先命補正
    ，復為同條例第8 條所明定。
三、經查：原審法院於本院曾於97年5 月7 日裁定命抗告人應予
    補正，而抗告人雖於同年月26日以陳報狀為補正，然就其應
    補正事項如保險契約之證明文件，則自陳無任何有效保單，
    惟原審依職權查得聲請人有投保安泰人壽個人壽險等，有法
    務部—保險犯罪防治通報資訊連結作業查詢單1 紙在卷可按
    （見原審卷第52-56 頁），足認聲請人已有未依消費者債務
    清理條例第46條之規定，提出關係文件之情事。再者，抗告
    人主張於96年10月31日遭原任職公司資遣而領取資遣費153,
    985 元，另於97年1 月10日至97年4 月10日止，每月領取失
    業給付26,340元，嗣於97年3 月28日起找到新工作，月薪32
    ,710 元 ，上開收入應足供抗告人繼續繳納協商之還款金額
    及維持生活。況且，抗告人於失業期間，仍繼續繳納汽車貸
    款無間至97年3 月全部清償完畢而取得汽車所有權（惟旋於
    97 年4月16日將其甫取得所有權之自用小客車過戶予其母陳
    金蓮，有汽機車過戶登記書可憑），自難認抗告人已舉證證
    明其於97年3 月28日找到新工作後，有何不可歸責於抗告人
    之事由，致抗告人於97年4 月後履行協商顯有重大困難。
三、基此，依抗告人所提出資料尚難佐其主張：失業後減少收入
    達無法履行程度等情。從而，原審則以依抗告人所主張之事
    實及檢附資料（含補正資料），仍無法認抗告人已合法補正
    該當消債條例第151 條第5 項事由，是駁回其更生之聲請，
    於法並無不合。抗告意旨指摘原裁定不當，求予廢棄另為裁
    定，為無理由，應予駁回。
四、據上論結，本件抗告為無理由，依消費者債務清理條例第15
    條，民事訴訟法第495 條之1 第1 項、第449 條第1 項、第
    95條、第78條，裁定如主文。
中    華    民    國    97    年    10    月    6    日
                  民事第二庭    審判長法  官  蕭胤瑮
                                      法  官  張筱琪
                                      法  官  吳振富
以上正本證明與原本相符
本裁定不得抗告
中    華    民    國    97    年    10    月    6    日
                                      書記官  李宏明


司法院資訊處製作；財團法人民間司法改革基金會備份。
